臺灣高雄地方法院刑事判決　　　　　　　96年度易字第3564號
公　訴　人　台灣高雄地方法院檢察署檢察官
被　　　告　乙○○
上列被告因竊盜案件，經檢察官提起公訴（96年度偵字第30190號）
，本院依簡式審判程序判決如下：
    主  文
乙○○於夜間侵入住宅竊盜，累犯，處有期徒刑壹年。
    事  實
一、乙○○曾因竊盜犯行，經台灣士林地方法院以民國90年度易
    字第828 號判決判處有期徒刑1 年，強制工作3 年確定；復
    因竊盜犯行，經台灣台北地方法院以91年度易字第817 號判
    決判處有期徒刑1 年2 月確定。上開2 罪之刑，經台灣台北
    地方法院以92年度聲字第280 號裁定應執行有期徒刑2 年，
    強制工作3 年確定，於95年9 月30日縮刑期滿執行完畢，翌
    日出監。仍不知悔改，意圖為自己不法之所有，於96年10月
    24日凌晨3 時30分許，途經高雄市三民區○○○路638 巷50
    弄23之1 號公寓前，見該公寓1 樓之公共鐵門未關妥，竟撿
    拾該處地上（非遺失物及離本人所持有之物），客觀上尚不
    足以對他人之生命、身體、安全構成高度危險性之止癢用木
    條1 支，進入該公寓之2 樓，持該木條自鐵門縫隙伸入丙○
    ○居住之高雄市三民區○○○路638 巷50弄23之1 號鐵門內
    ，挑開該鐵門門閂，開啟鐵門及其內未上鎖之木門後，進入
    屋內，竊取丙○○所有之ACER筆記型電腦1 台、SAMSUNG 數
    位相機及手機各1 台、PH S-PG2000 手機1 台，得手後即逃
    離現場，並將上開木條丟棄。嗣於同日晚間7 時30分許，在
    高雄市新興區○○○路68號旁防火巷，為警攔查，始循線查
    知上情。
二、案經高雄市政府警察局保安大隊報請台灣高雄地方法院檢察
    署檢察官偵查起訴。
    理  由
一、前開事實，業據被告於本院審理中坦承不諱（見本院卷第18
    頁、第47頁）。核與證人即被害人丙○○於警詢時證述失竊
    之情節相符（見警卷第5 頁至第6 頁）；並有扣押筆錄、扣
    押物品目錄表、扣押物品收據、贓物認領保管單、查證照片
    在卷（見警卷第11頁至第16頁、第24頁）可佐，足認被告自
    白與事實相符。從而，本件事證明確，被告犯行洵堪認定。
二、按刑法第321 條第1 項第3 款所稱之「兇器」，應係指一般
    社會觀念，足以殺傷人之生命、身體之高度危險工具而言。
    經查：上開止癢用之木條並未扣案，而該木條長度約30 公
    分、最寬處約3 公分，厚度甚薄之事實，業經被告於本院審
    理時供述在卷，並有被告當庭所繪之圖樣附卷可參（見本院
    卷第47頁、第52頁、第55頁）。佐以一般市面上販售之止癢
    用木條，為方便使用，質地多屬輕軟，如稍加使力，即可折
    斷，此為眾所週知之事實，客觀上尚難認係對他人生命、身
    體、安全構成高度危險之工具，是上開止癢用木條是否足堪
    認係「兇器」，已非無疑，且查無其他證據足認該木條之材
    質與一般之止癢用木條，有何不同，本諸「罪證有疑、利於
    被告」之原則，應認該木條非「兇器」。次按刑法第321 條
    第1 項第2 款所謂毀越門扇，係指毀損或超越及踰越門扇而
    言；又所謂毀越門扇，其「越」指逾越而言，如係從門走入
    或開鎖啟門入室，均不得謂為逾越門扇（最高法院69年度台
    上字第2415號、77年度台上字第1130號判決意旨參照）。本
    件被告係以木條挑開鐵門門閂，開啟鐵門及其內未上鎖之木
    門後，進入屋內，並未致該鐵門損害，依上開說明，應無毀
    越門扇之情形。是核被告所為，係犯刑法第321 條第1 項第
    1 款之於夜間侵入住宅竊盜罪（起訴書犯罪事實並無記載被
    告有毀越門扇之加重竊盜犯行，故所犯法條欄引述刑法第32
    1 條第1 項第2 款規定，應屬贅載）。檢察官認被告係攜帶
    兇器行竊，尚有誤認，併此敘明。又被告曾因竊盜犯行，經
    台灣士林地方法院以90年度易字第828 號判決判處有期徒刑
    1 年，強制工作3 年確定；復因竊盜犯行，經台灣台北抵地
    方法院以91年度易字第817 號判決判處有期徒刑1 年2 月確
    定。上開2 罪之刑，經台灣台北地方法院以92年度聲字第28
    0 號裁定應執行有期徒刑2 年，強制工作3 年確定，於95年
    9 月30日縮刑期滿執行完畢，翌日出監之事實，有台灣高等
    法院被告前案紀錄表可參，其受有期徒刑執行完畢後5 年內
    ，故意再犯本件有期徒刑以上之本罪，為累犯，應依刑法第
    47條第1 項之規定，加重其刑。爰審酌被告有多次竊盜犯行
    ，素行不佳，不思以正當途徑賺取所需，竟貪圖私欲，竊取
    他人之財物，甚且任意侵入他人住宅，破壞被害人居住安寧
    ，進而竊取財物，所為實有不當，惟念其犯後坦承犯行，態
    度尚佳，所竊物品已發還被害人，損害已有減輕等一切情狀
    ，量處如主文所示之刑。未扣案之止癢木條1 支，被告辯稱
    ：係撿拾而來，非其所有，並已丟棄等語，且無證據足認確
    係被告所有，爰不諭知沒收。
據上論斷，應依刑事訴訟法第284 條之1 、第273 條之1 第1 項
、第299 條第1 項前段，刑法第321 條第1 項第1 款、第47條第
1項 ，判決如主文。
本案經檢察官甲○○到庭執行職務。
中　　華　　民　　國　　96　　年　　11　　月　　28　　日
　　　　　　　　　刑事第十五庭法　官　方錦源
以上正本證明與原本無異
如不服本判決應於送達後10日內向本院提出上訴狀
　　　　　　　　　　　　　　　書記官　鄧思辰
中　　華　　民　　國　　96　　年　　11　　月　　28　　日
附錄本件論罪科刑法條：
中華民國刑法第321條
犯竊盜罪而有左列情形之一者，處6月以上、5年以下有期徒刑：
一於夜間侵入住宅或有人居住之建築物、船艦或隱匿其內而犯之
  者。
二毀越門扇、牆垣或其他安全設備而犯之者。
三 攜帶兇器而犯之者。
四 結夥三人以上而犯之者。
五 乘火災、水災或其他災害之際而犯之者。
六 在車站或埠頭而犯之者。
前項之未遂犯罰之。
